---
title: "#TidyTuesday 38: податоци од националните паркови во САД"
author: "novica, со урнек слајдови од [Gina Reynolds](https://github.com/EvaMaeRey)"
date: "17/09/2019"
output:
  xaringan::moon_reader:
    lib_dir: libs
    css: ["kunoichi", "ninjutsu"]
    nature:
      ratio: "16:9"
      beforeInit: "https://platform.twitter.com/widgets.js"
      highlightLines: true
---


```{r, message = F, warning = F, include = F}
source("https://raw.githubusercontent.com/EvaMaeRey/little_flipbooks_library/master/xaringan_reveal_parentheses_balanced.R")
```

```{r, include=F}
knitr::opts_chunk$set(fig.width = 9, message = F, warning = F,
                      comment = "", cache = F, fig.height = 5)
```

---

# Резиме

- .Rmd (R Markdown) е околината во која ќе работиме;
- Нов R Notebook: Мени: File -> New File -> R notebook
- Корисни кратенки:
  - code chunks (ctrl+alt+i)
  - pipes %>% (ctrl+shift+m)
  - assignment ( <- )
  - view()

---

# Pipes expained, maybe

<blockquote class="twitter-tweet" data-lang="en"><p lang="en" dir="ltr">This is how I explain the &#39;pipe&#39; to <a href="https://twitter.com/hashtag/rstats?src=hash&amp;ref_src=twsrc%5Etfw">#rstats</a> newbies... <a href="https://t.co/VdAFTLzijy">pic.twitter.com/VdAFTLzijy</a></p>&mdash; We are R-Ladies (@WeAreRLadies) <a href="https://twitter.com/WeAreRLadies/status/1172576445794803713?ref_src=twsrc%5Etfw">September 13, 2019</a></blockquote>
<script async src="https://platform.twitter.com/widgets.js" charset="utf-8"></script>

---

# Нов dataset

<blockquote class="twitter-tweet"><p lang="en" dir="ltr">The <a href="https://twitter.com/R4DScommunity?ref_src=twsrc%5Etfw">@R4DScommunity</a> welcomes you to week 38 of <a href="https://twitter.com/hashtag/TidyTuesday?src=hash&amp;ref_src=twsrc%5Etfw">#TidyTuesday</a>! We&#39;re exploring National Park Visits!!<br><br>📁 <a href="https://t.co/sElb4fcv3u">https://t.co/sElb4fcv3u</a><br>🗞 <a href="https://t.co/uKMrTmKokT">https://t.co/uKMrTmKokT</a><a href="https://twitter.com/hashtag/r4ds?src=hash&amp;ref_src=twsrc%5Etfw">#r4ds</a> <a href="https://twitter.com/hashtag/tidyverse?src=hash&amp;ref_src=twsrc%5Etfw">#tidyverse</a> <a href="https://twitter.com/hashtag/rstats?src=hash&amp;ref_src=twsrc%5Etfw">#rstats</a> <a href="https://twitter.com/hashtag/dataviz?src=hash&amp;ref_src=twsrc%5Etfw">#dataviz</a> <a href="https://t.co/92S7a7mzuj">pic.twitter.com/92S7a7mzuj</a></p>&mdash; Thomas Mock 👨🏼
💻 (@thomas_mock) <a href="https://twitter.com/thomas_mock/status/1173586589462740994?ref_src=twsrc%5Etfw">September 16, 2019</a></blockquote> <script async src="https://platform.twitter.com/widgets.js" charset="utf-8"></script>

---

#Бавен ggplot

Вообичаено:

```{r, eval = F}
ggplot(my_data, aes(var1, y = var2, col = var3)) +
  geom_point() +
  ggtitle("My Title") +
  labs(x = "the x label", y = "the y label", col = "legend title")
```

Бавно:

```{r, eval = F}
ggplot(data = my_data) +
  aes(x = var1) +
  labs(x = "the x label") +
  aes(y = var2) +
  labs(y = "the y label") +
  geom_point() +
  aes(col = var3) +
  labs(col = "legend title") +
  labs(title = "My title")
```

(извор: https://github.com/EvaMaeRey/little_flipbooks_library/tree/master/minimal_example)
---


#Ѕирни ги податоците со glimpse


```{r, echo = F}
library(tidyverse)
library(dplyr)

park_visits <- readr::read_csv("https://raw.githubusercontent.com/rfordatascience/tidytuesday/master/data/2019/2019-09-17/national_parks.csv")

glimpse(park_visits)
```

---

---
#Години и посетители

```{r group_the_data, echo = F}
 pv_grouped <- park_visits %>%
  filter(!year == "Total") %>%
  group_by(year) %>%
  summarise_at(.vars = vars("visitors"),
    .funs = list("visitors_per_year"=sum)) %>%
  mutate(year = as.numeric(year))
pv_grouped
```

---

`r apply_reveal("group_the_data")`

---

```{r national_parks_visitors, echo=F, eval=F}
library(scales)

ggplot(data = pv_grouped) +
  aes(x = year) +
  labs(x = "Година") +
  scale_x_continuous(breaks = seq(1900, 2016, by = 10)) +
  aes(y = visitors_per_year) +
  labs(y = "Број на посетители") +
  scale_y_continuous(labels = number_format(scale = 0.000001, suffix = "М")) +
  geom_line() +
  geom_area(alpha=.3, fill="dark green") +
  labs(title = "Популарноста на парковите во постојан пораст",
    subtitle = "Годишни посети на парковите од 1904") +
  theme_minimal()
```

`r apply_reveal("national_parks_visitors")`

---

```{r, echo = F}
library(ggridges)
```
---

#Топ 20

```{r top20_data, echo = F}
top20 <- park_visits %>%
  filter(year == "Total") %>%
  arrange(desc(visitors)) %>%
  top_n(n = 20, wt=visitors)

park_visits_20 <-
  park_visits %>%
  filter(!year == "Total") %>%
  select(year, unit_name, visitors) %>%
  group_by(year) %>%
  mutate(year_rank = rank(-visitors)) %>%
  ungroup %>%
  mutate(year = as.numeric(year)) %>%
  arrange(year, year_rank)

pv20_top20 <- filter(.data = park_visits_20,
  unit_name %in% top20$unit_name)
```

---

`r apply_reveal("top20_data")`

---

```{r top20_parks, echo=F, eval=F}
ggplot(data = pv20_top20) +
  aes(x = year) +
  labs(x = "some text") +
  aes(y = -year_rank) +
  labs(y = "some text") +
  aes(group = unit_name, color=unit_name) +
  geom_line() +
  theme_minimal()

`r apply_reveal("top20_parks")`
```
