---
title: '#TidyTuesday 3 / 17.9.2019: Week 38 US National Parks'
author: "novica"
date: "17/9/2019"
output:
  html_document:
    df_print: paged
    toc: true
    toc_float: true
---

```{r global_options, include=FALSE}
knitr::opts_chunk$set(fig.width=12, fig.height=8, fig.path='Figs/',
                      warning = FALSE, message = FALSE)
```

## _Post hoc_ synopsis

Оваа недела се посветивме повеќе кон начинот на пишување `ggplot2` код, имено, дали сите естетики се подесуваат со еден повик до `aes` или секоја посебно. Слично пракса може да се примени и за други `ggplot2` фунцкии коишто доколку ги повикаме повторно не се во конфликт со претходниот код. Такви се на пример `labs` или `theme` (примери подолу). Слично може да се примени и со `dplyr::filter`, каде што често, но не секогаш, може да филтрираме податоци со синтаксата `filter(x="x", y="y")` или `filter(x="a") %>% filter(y="b")`. Ова е интересно од аспект на читливоста на кодот и иако бара повеќе пишување, долгата форма (со посебен `aes` за секоја естетика) можеби е подостапна за нови корисници. 

Други новини во овој документ се однесуваат на стилизирање на `ggplot2` графици, со основни функции или додатни пакети (`ggridges`).

## Резиме

- `.Rmd` (`R Markdown`) е околината во која ќе работиме
- Нов `R Notebook`: Мени: `File -> New File -> R notebook`
- Корисни кратенки:
  - code chunks (`ctrl+alt+i`)
  - pipes `%>%` (`ctrl+shift+m`)
  - assignment `<-` (`alt+-`)
  - `view()`

## Pipes expained, maybe

<blockquote class="twitter-tweet" data-lang="en"><p lang="en" dir="ltr">This is how I explain the &#39;pipe&#39; to <a href="https://twitter.com/hashtag/rstats?src=hash&amp;ref_src=twsrc%5Etfw">#rstats</a> newbies... <a href="https://t.co/VdAFTLzijy">pic.twitter.com/VdAFTLzijy</a></p>&mdash; We are R-Ladies (@WeAreRLadies) <a href="https://twitter.com/WeAreRLadies/status/1172576445794803713?ref_src=twsrc%5Etfw">September 13, 2019</a></blockquote>
<script async src="https://platform.twitter.com/widgets.js" charset="utf-8"></script>

## Нов dataset

TidyTuesday 38: податоци од националните паркови во САД

<blockquote class="twitter-tweet"><p lang="en" dir="ltr">The <a href="https://twitter.com/R4DScommunity?ref_src=twsrc%5Etfw">@R4DScommunity</a> welcomes you to week 38 of <a href="https://twitter.com/hashtag/TidyTuesday?src=hash&amp;ref_src=twsrc%5Etfw">#TidyTuesday</a>! We&#39;re exploring National Park Visits!!<br><br>📁 <a href="https://t.co/sElb4fcv3u">https://t.co/sElb4fcv3u</a><br>🗞 <a href="https://t.co/uKMrTmKokT">https://t.co/uKMrTmKokT</a><a href="https://twitter.com/hashtag/r4ds?src=hash&amp;ref_src=twsrc%5Etfw">#r4ds</a> <a href="https://twitter.com/hashtag/tidyverse?src=hash&amp;ref_src=twsrc%5Etfw">#tidyverse</a> <a href="https://twitter.com/hashtag/rstats?src=hash&amp;ref_src=twsrc%5Etfw">#rstats</a> <a href="https://twitter.com/hashtag/dataviz?src=hash&amp;ref_src=twsrc%5Etfw">#dataviz</a> <a href="https://t.co/92S7a7mzuj">pic.twitter.com/92S7a7mzuj</a></p>&mdash; Thomas Mock 👨🏼
💻 (@thomas_mock) <a href="https://twitter.com/thomas_mock/status/1173586589462740994?ref_src=twsrc%5Etfw">September 16, 2019</a></blockquote> <script async src="https://platform.twitter.com/widgets.js" charset="utf-8"></script>


## Брз и бавен ggplot

### Вообичаено:

```{r, eval = FALSE}
ggplot(my_data,
 aes(var1, y = var2, col = var3)) +
  geom_point() +
  ggtitle("My Title") +
  labs(x = "the x label",
   y = "the y label",
   col = "legend title")
```

(извор:[EvaMaeRey](https://github.com/EvaMaeRey/little_flipbooks_library/tree/master/minimal_example))

### Бавно:

```{r, eval = F}
ggplot(data = my_data) +
  aes(x = var1) +
  labs(x = "the x label") +
  aes(y = var2) +
  labs(y = "the y label") +
  geom_point() +
  aes(col = var3) +
  labs(col = "legend title") +
  labs(title = "My title")
```

## Ѕирни ги податоците со glimpse

```{r}
library(tidyverse)
library(dplyr)

park_visits <- readr::read_csv("https://raw.githubusercontent.com/rfordatascience/tidytuesday/master/data/2019/2019-09-17/national_parks.csv")

glimpse(park_visits)
```

## Вкупен број на посетители по години

```{r group_the_data_1}
pv_grouped <- park_visits %>%
  filter(unit_type == "National Park") %>%
  filter(!year == "Total") %>%
  group_by(year) %>%
  summarise_at(.vars = vars("visitors"),
    .funs = list("visitors_per_year"=sum)) %>%
  mutate(year = as.numeric(year))
pv_grouped
```

Графички, горната табела може да ја прикажеме на следниот начин:

```{r national_parks_visitors_1}
 ggplot(data = pv_grouped) +
    aes(x = year) +
    aes(y = visitors_per_year / 10^6) +
    geom_line(color = "forestgreen") +
    geom_area(alpha = .3, fill = "forestgreen") +
    scale_y_continuous(labels = scales::unit_format(unit = "M")) +
    scale_x_continuous(breaks = seq(1910, 2016, 10),
      labels = c(1910, paste("'", seq(20, 90, 10), sep = ""), 2000, "'10")) +
    labs(x="") +
    labs(y="") +
    labs(title="U.S. national parks have never been so popular") +
    labs(subtitle="Annial recreational visits to national parks since 1904") +
    labs(caption="Source: National Parks Service") +
    ggthemes::theme_fivethirtyeight()
```

## Најдобрите 10 паркови

```{r group_the_data_3}
top10 <- park_visits %>%
  filter(year == "Total") %>%
  arrange(desc(visitors)) %>%
  top_n(n = 10, wt=visitors)

pv2 <- park_visits %>%
  filter(!year == "Total") %>%
  select(year, unit_name, visitors) %>%
  group_by(year) %>%
  mutate(year_rank = rank(-visitors)) %>%
  ungroup %>%
  mutate(year = as.numeric(year)) %>%
  arrange(year, year_rank)

pv2_top10 <- filter(.data = pv2, unit_name %in% top10$unit_name)

pv2_top10
```

И графички

```{r best_parks_1}
library(ggridges)
ord <- top10$unit_name[order(top10$visitors, decreasing = FALSE)]
lbl <- str_remove(ord, "National Park")

ggplot(data = pv2_top10) +
  aes(x = year) +
  aes(y = unit_name) +
  aes(fill = unit_name) +
  aes(group = unit_name) +
  aes(height = visitors) +
  aes(scale = .0000001) +
  ggridges::geom_ridgeline(alpha = .5) +
  theme_ridges() +
  labs(y = "") +
  labs(x = "") +
  labs(title = "National park visitors per year") +
  labs(subtitle = "The twenty most-visited parks overall") +
  # theme(axis.text.y = element_text(size = 14)) +
  scale_y_discrete(limits = ord, labels = lbl) +
  scale_fill_cyclical(limits = ord, values = c("dodgerblue", "forestgreen")) +
  scale_x_continuous(
    limits = c(1950, 2016),
    breaks = seq(1950, 2016, 10),
    labels = c("1950", "'60", "'70", "'80", "'90", "2000", "'10")
  ) +
  ggthemes::theme_fivethirtyeight()
```
