---
title: '#TidyTuesday 2 / 10.9.2019: Week 37 Amusement Park Injuries'
author: "novica"
date: "10/9/2019"
output:
  html_document:
    df_print: paged
    toc: true
---

```{r global_options, include=FALSE}
knitr::opts_chunk$set(fig.width=12, fig.height=8, fig.path='Figs/',
                      warning = FALSE, message = FALSE)
```


## Intro

<blockquote class="twitter-tweet" data-lang="en"><p lang="en" dir="ltr">(1/n) Michael Pollan’s advice if he taught <a href="https://twitter.com/hashtag/Rstats?src=hash&amp;ref_src=twsrc%5Etfw">#Rstats</a>/<a href="https://twitter.com/hashtag/Python?src=hash&amp;ref_src=twsrc%5Etfw">#Python</a> programming for <a href="https://twitter.com/datacarpentry?ref_src=twsrc%5Etfw">@datacarpentry</a>:<br>1. Write code<br>2. Not too much<br>3. Mostly plots</p>&mdash; Dr. Michael Koontz (@_mikoontz) <a href="https://twitter.com/_mikoontz/status/758021742078025728?ref_src=twsrc%5Etfw">July 26, 2016</a></blockquote>
<script async src="https://platform.twitter.com/widgets.js" charset="utf-8"></script>


## Recap

- .Rmd (R Markdown) е околината во која ќе работиме;
- Нов R Notebook: Мени: File -> New File -> R notebook
- Корисни кратенки:
  - code chunks (ctrl+alt+i)
  - pipes (ctrl+shift+m)
  - view()

## Околината на RStudio

- Отвори RStudio

## The tidyverse

The tidyverse is an “opinionated collection of R packages designed for data science. All packages share an underlying design philosophy, grammar, and data structures.” (source: https://thomasmock.netlify.com/post/tidytuesday-a-weekly-social-data-project-in-r/)

## TidyTuesday 37 недела, 2 пат КИКА

- Податоци на [github](https://github.com/rfordatascience/tidytuesday/tree/master/data/2019/2019-09-10)
- Добар пример за тоа ако на пример работите во осигурителна куќа и ви речат ајде да видиме што да се прави за полиси за осигурување за повреди во забавни паркови.

## TidyTuesday hints за новите податоци

A lot of free text this week, some inconsistent NAs (n/a, N/A) and dates (ymd, dmy). A good chance to do some data cleaning and then take a look at frequency, type of injury, and analyze free text.

## The code 1

Load the libraries

```{r}
suppressPackageStartupMessages(library(tidyverse))
```

## The code 2

Load the data from github

```{r}
tx_injuries <- readr::read_csv("https://raw.githubusercontent.com/rfordatascience/tidytuesday/master/data/2019/2019-09-10/tx_injuries.csv")

safer_parks <- readr::read_csv("https://raw.githubusercontent.com/rfordatascience/tidytuesday/master/data/2019/2019-09-10/saferparks.csv")
```

## The code 3 - чистење на податоците #1 

1. Среди ги сите NA вредности

Прашање: Колку сѐ можни форми на NA има во податоците?

```{r}
glimpse(tx_injuries)
#map(tx_injuries, unique)
```

## The code 3 - чистење на податоците #2

"N/A", "n/a" - колку што можевме да видиме?  **na_if**

```{r}
tx_injuries <- tx_injuries %>% 
    mutate(age = na_if(age, "n/a")) %>% 
    mutate(age = na_if(age, "N/A")) %>% 
    mutate(age = na_if(age, "0")) %>% 
    mutate(age = as.numeric(age)) %>% 
    mutate(gender = na_if(gender, "n/a")) %>% 
    mutate(gender = na_if(gender, "N/A")) %>% 
    mutate(gender=str_to_upper(gender)) %>%
    mutate(gender = as_factor(gender)) %>% 
    mutate(injury_date = na_if(injury_date, "n/a")) %>% 
    mutate(injury_date = na_if(injury_date, "#########")) 

#map(tx_injuries, unique)
```

## The code 3 - чистење на податоците #3

Комплицирано и компјутеризирано барање на NA (за домашна :))

```{r, eval = FALSE}
# make a function to mutate a column to fix NAs
fix_na <- function(vect, na_strings) {
  vect[vect %in% na_strings] <- NA
  return(vect)
}

# find possible NA values
possible_na <-
  tx_injuries %>%
  gather(col_name, value) %>%
  filter(str_detect(value, "^n|^N"), str_length(value) < 5) %>%
  distinct(value, .keep_all = FALSE) %>%
  filter(!value %in% c("Neck", "Nose", "neck")) %>%
  unlist %>%
  unname()

tx_injuries_na_fixed <- tx_injuries %>% 
  mutate_all(.funs = fix_na, na_strings = possible_na)
```

## The code 3 - чистење на податоците #4

Датуми - **lubridate**

```{r}

suppressPackageStartupMessages(library(lubridate))

tx_injuries$injury_date

tx_injuries <- tx_injuries %>% 
    mutate(injury_date = case_when(
      str_length(injury_date) == 5 ~ as_date(
        as.numeric(injury_date), origin='1899-12-30'),
      str_detect(injury_date, "/") == TRUE ~ mdy(injury_date),
      TRUE ~ as.Date(NA)
      ))
      

tx_injuries$injury_date
```


## The code 4 - графици #1

Ако се присетите на чистењето на податоците, некако излегува дека решивме да работиме со три променливи кои се различни по тип: `age`, `gender`, `injury_date`.

```{r}
glimpse(tx_injuries)
```

## The code 4 - графици #2

Template за графици

```{r, eval = FALSE}
ggplot(data = <DATA>) + 
  <GEOM_FUNCTION>(mapping = aes(<MAPPINGS>))
```

Извор: https://r4ds.had.co.nz/data-visualisation.html#first-steps

MAPPING: A `variable` is _mapped_ onto a `geom`. 

Examples: `age` is mapped to `x`, `gender` is mapped to `fill`

Many `geoms`. They have a corresponding `stat` function that transforms the data to make it suitable for the `geom` (?stat_boxplot)


## The code 4 - графици #3

```{r}
ggplot(data = drop_na(tx_injuries, gender)) + 
  geom_histogram(mapping = aes(x = age, fill = gender), 
                 na.rm = TRUE, color="white") +
  labs(x="Години", y="Број") +
  labs(title="Број на повреди по години по пол", fill = "Пол") +
  theme_minimal()
```


## The code 4 - графици #4

```{r}
ggplot(data = drop_na(tx_injuries, gender)) + 
  geom_point(mapping = aes(x = age, y = injury_date, color=gender)) +
  labs(x="Година", y="Возраст") +
  labs(title="Повреди по години по возраст") +
  #facet_wrap("gender", ncol=2)
  theme_minimal()
```

## The code 5 - графици #5

```{r}
suppressPackageStartupMessages(library(ggridges))

tx_injuries %>% select(age, gender, injury_date) %>%
  mutate(Month=month.name[month(injury_date)]) %>%
  mutate(Year=factor(year(injury_date))) %>%
  group_by(Year) %>%
  mutate(Day_of_year=injury_date-min(injury_date)) %>%
  drop_na(Year, Day_of_year, gender) %>%
  ggplot(data=.) +
    geom_density_ridges(mapping = aes(
      x=Day_of_year, y=Year, fill=gender), alpha=.5) +
    facet_wrap("gender", ncol=2)
```

## The code 6 - графици #5

Homework: What was potentially wrong with the assumptions for the previous graph?

## The code 7 - графици #6

```{r}
tx_injuries %>% select(age, gender, injury_date) %>% 
  mutate(Month=month.name[month(injury_date)]) %>% 
  mutate(Year=factor(year(injury_date))) %>% 
  drop_na(Month, Year, gender) %>% 
  group_by(Year, Month, gender) %>% 
  tally() %>% 
  ggplot(data=.) + 
    geom_tile(aes(y=Month, x=Year, fill=n), color="white") +
    facet_wrap("gender", ncol=2) +
      theme_classic()
```


## R референци

- R4DS slack канал наменет за почетници што вежбаа со #TidyTuesday
- R for Data science (https://r4ds.had.co.nz/)
- Advanced R (http://adv-r.had.co.nz/)
- TidyTuesday podcast (https://podtail.com/podcast/tidy-tuesday/)